# 关于外商投资企业拆迁补偿问题?求陈版!

提问人：我爱会计人 时间：2011-02-14 23:31:29
2007 年公司拆迁，收到补偿款 6000 万，扣减搬迁损失后尚结余资金 4000 万。 2007 年到 2008 年公司处于停产阶段,2009年 2 月购买设备 4000 万，并租用其他公司厂房用于继续生产， 2009 年全年销售达 6000 万，利润总额为 300 万（ 2009 年购买的 4000 万设备正常计提折旧）。 2010 年 9 月，公司计划将原购置的设备 4000 万（净值 3000 万）以 3200 万的价格销售给其它公司，同时原公司注销，请问，原公司收到的拆迁补偿款是否需要缴纳企业所得税？收到拆迁款，购买设备及出售设备的账务如何进行处理？ 该公司为外商独资企业，原注册资本为 200 万美金，以前年度产生的利润均已经进行分配，公司注销时外商股东可以收回注册资本 200 万美金，同时可以收回 4000 万拆迁补偿款（已转换为设备后又转换为现金），请问外商股东如何纳税？

回答人：chenyiwei
1 、国税函[2009]118号文件对于这种在搬迁补偿完成后又将使用搬迁补偿款重置的资产出售，相关的补偿款能否继续作为免税收入的问题没有作出规定。建议与主管税务机关沟通。个人倾向于应当可以继续享受 118 号文规定的免税优惠。 2 、账务处理根据《企业会计准则解释第 3 号》第四条处理，结余的 4000 万补偿款用于购买设备，属于与资产相关的政府补助，应当在资产购建完成后转入递延收益并在资产可使用年限内按直线法摊销。使用补偿款购建的资产对外出售时，相关递延收益余额一并转入营业外收入。 3 、收回的搬迁补偿款实际上是作为清算损益的一部分一并进行税务处理的。个人理解将外方投资者分得的款项扣减其投资成本后按适用税率计征预提所得税。